# 如何回复交易所“模拟财务报表测算过程”问题

提问人：于呈 时间：2020-01-27 21:54:25
陈老师，您好！麻烦抽空帮我指导下，多谢！
1 基本情况：甲公司已向上交所科创版申报了法定财务报告和模拟财务报表,其中模拟财务报表对基准日（ 2019 年 6月 30 日）不再合并范围的子公司视同报告期初(2016年 1 月 1 日)即处置,不再纳入合并范围。报告期 2016 年 1 月 1 日至2019 年 6 月 30 日，报告期内剥离及无偿划转 6 家子公司及部分业务资产，模拟报告编制基础报告期初视同 6 家公司业已不再纳入合并范围。
2 交易所反馈问题:模拟财务报表编制基础和测算过程，是否充分考虑与被处置公司之间的交易.
3.咨询的问题：“测算过程及是否充分考虑与被处置公司之间的交易”如何回复，谢谢！

回答人：chenyiwei
不清楚该案例的具体情况，但一般情况下建议考虑：
1 、附注中对编制基础和各影响因素模拟的披露是否充分，是否有披露不清及容易引起质疑之处；
2 、备考报表中剥离子公司后，对原先合并中予以抵销的与被剥离的子公司之间的往来和交易事项，在备考报表层面是否恰当处理；
3 、因为假设在最早报告期期初即已剥离，故对最早报告期期初（2016.1.1）合并资产负债表的各项目期初数的影响如何确定；
4 、建议结合备考报表编制的具体调整和模拟方法，予以如实、全面回复。